---
title: "Implementando ICs"
author: "José Ivan Silva da Cruz Júnior"
output:
  html_document:
    theme: readable
    df_print: paged
    toc: yes
  html_notebook:
    fig_width: 7
    theme: readable
    toc: yes
    toc_float: yes
---

```{r setup, include=FALSE, message=FALSE}
knitr::opts_chunk$set(echo = TRUE)
library(tidyverse)
theme_set(theme_bw())

library(broom)
```

## Os dados

```{r}
set.seed(12345)

lastfm = read_csv(here::here("data/experimento-lastfm.csv"), 
                  col_types = cols(.default = col_double(), 
                                   user = col_character()))

lastfm = lastfm %>% 
  sample_n(300) %>% 
  select(news, old, mediana_pop)

glimpse(lastfm)
```

### Calculando o IC

Agora usamos a distribuição de $\delta* = \hat{\theta}* - \hat{\theta}$ no lugar da de $\delta$.

```{r}
intervalo = reamostragens %>% 
  mutate(erro = theta_c_s - theta_c) %>% 
  summarise(erro_i = quantile(erro, .05), 
            erro_s = quantile(erro, .95))

intervalo
```

Agora fazemos o mesmo que antes para estimar onde $\theta$ está usando  $\hat{\theta}$.

```{r}
intervalo = intervalo %>% 
  mutate(valor_i = theta_c + erro_i, 
         valor_s = theta_c + erro_s)

intervalo
```

1. Qual a proporção de novos artistas em geral escutada por usuários?

```{r}
novos = lastfm %>% mutate(prop = news / (news + old))
novos

repeticoes = 4000 # pelo menos 2000, mas mais não faz mal.

um_bootstrap <- function(x){
  prop = x %>% pull(prop)
  boot_x <- sample(prop,           # amostre dos dados
                   size = NROW(x), # tamanho igual ao recebido
                   replace = TRUE) # aqui é o bootstrap
  return(mean(boot_x))
}

set.seed(1212)

# A REAMOSTRAGEM
reamostragens = tibble(i = 1:repeticoes) %>% 
  mutate(theta_c_s = map_dbl(i, ~ um_bootstrap(novos)))

reamostragens
```

```{r}
intervalo = reamostragens %>% 
  mutate(erro = theta_c_s - theta_c) %>% 
  summarise(erro_i = quantile(erro, .05), 
            erro_s = quantile(erro, .95))

intervalo
```

```{r}
intervalo = intervalo %>% 
  mutate(valor_i = theta_c + erro_i, 
         valor_s = theta_c + erro_s)

intervalo
```

```{r}
ggplot() +
  geom_rect(
    data = intervalo,
    aes(xmin = valor_i, xmax = valor_s),
    ymin = -Inf,
    ymax = Inf,
    fill = "gold",
    alpha = .25
  ) +
  geom_histogram(
    data = reamostragens,
    aes(theta_c_s),
    binwidth = 0.0015,
    fill = "white",
    colour = "darkgrey"
  ) +
  geom_vline(xintercept = theta_c, color = "dark green") +
  labs(title = expression("Intervalo estimado via bootstrap"))
```
```{r}
library(boot)

theta <- function(d, i) {
    agrupado = d %>% 
        slice(i) %>% 
        summarise(media = mean(prop)) %>%
        pull(media)
}

booted <- boot(data = amostra, 
               statistic = theta, 
               R = 2000)

ci = tidy(booted, 
          conf.level = .95,
          conf.method = "bca",
          conf.int = TRUE)

glimpse(ci)
```

    
    Em média, a proporção de novos artistas em geral escutada por usuários é **positivo** e **média** (média 0.24, desv. padrão 0.43, N = 57). Houve portanto uma **média** proporção na escuta de novos artistas (95% CI [0.22, 0.25]). A partir desta amostra, estimamos que as mulheres têm uma associação negativa consideravelmente mais forte, com uma diferença que está entre 0.35 e 0.65 ponto na escala IAT, o suficiente para diferenciar uma associação neutra de uma muito forte contra a matemática. Enquanto as mulheres possuem uma média de 0.62, os homens possuem 0.09.


2. Para os usuários que gostam de música muito pop (mediana_pop > 5), qual a correlação entre a popularidade mediana dos artistas escutado e a proporção dos artistas escutados que eram novos. 

```{r}
repeticoes = 4000 # pelo menos 2000, mas mais não faz mal.

um_bootstrap <- function(x){
  props = x %>% pull(prop)
  boot_x <- sample(props,           # amostre dos dados
                   size = NROW(x), # tamanho igual ao recebido
                   replace = TRUE) # aqui é o bootstrap
  return(mean(boot_x))
}

set.seed(1212)

# A REAMOSTRAGEM
reamostragens = tibble(i = 1:repeticoes) %>% 
  mutate(theta_c_s = map_dbl(i, ~ um_bootstrap(amostra)))

reamostragens
```

```{r}
intervalo = reamostragens %>% 
  mutate(erro = theta_c_s - theta_c) %>% 
  summarise(erro_i = quantile(erro, .05), 
            erro_s = quantile(erro, .95))

intervalo
```

```{r}
intervalo = intervalo %>% 
  mutate(valor_i = theta_c + erro_i, 
         valor_s = theta_c + erro_s)

intervalo
```

```{r}
ggplot() +
  geom_rect(
    data = intervalo,
    aes(xmin = valor_i, xmax = valor_s),
    ymin = -Inf,
    ymax = Inf,
    fill = "gold",
    alpha = .25
  ) +
  geom_histogram(
    data = reamostragens,
    aes(theta_c_s),
    binwidth = 0.0015,
    fill = "white",
    colour = "darkgrey"
  ) +
  geom_vline(xintercept = theta_c, color = "dark green") +
  labs(title = expression("Intervalo estimado via bootstrap"))
```

Crie intervalos com 95% de confiança.